【裁判字號】    90,訴,2347
【裁判日期】    901106
【裁判案由】    毒品危害防制條例
【裁判全文】
臺灣高雄地方法院刑事判決                          九十年度訴字第二三四七號
    公訴人  臺灣高雄地方法院檢察署檢察官
    被  告  甲○○
右列被告因毒品危害防制條例案件，經檢察官提起公訴（九十年度偵字第一一二九七
號），本院判決如左：
    主  文
甲○○連續施用第一級毒品，累犯，處有期徒刑壹年；又連續施用第二級毒品，累犯
，處有期徒刑捌月，第二級毒品甲基安非他命參包（驗後毛重合計壹點伍公克）沒收
銷燬之。應執行有期徒刑壹年陸月，第二級毒品甲基安非他命參包（驗後毛重合計壹
點伍公克）沒收銷燬之。
    事  實
一、甲○○前因施用毒品案件，經本院裁定送觀察、勒戒後，認無繼續施用毒品之傾
    向，由本院於民國八十七年七月二十二日，以八十七年度訴字第九００號判決免
    刑確定後，復因施用第二級毒品甲基安非他命，一方面由本院以八十七年度毒聲
    字第四七０五號裁定令入戒治處所施以強制戒治，於八十九年十二月四日強制戒
    治期滿，另一方面則由臺灣高雄地方法院檢察署檢察官提起公訴，經本院於八十
    八年一月二十六日以八十八年度易字第五一０號判決，判處有期徒刑五月，案經
    上訴，由臺灣高等法院高雄分院以八十八年度上易字第一一五０號判決駁回上訴
    確定，於九十年三月一日執行完畢。詎其仍不知悔改，復基於概括之犯意，自九
    十年六月一日起至同年月六日上午止，連續在其高雄縣杉林鄉○○村○○路合興
    巷十六之一號住處，施用第一級毒品海洛因及第二級毒品甲基安非他命多次，為
    警於九十年六月六日十七時許在高雄縣杉林鄉○○村○○路上平國小前查獲，並
    扣得甲基安非他命三包（驗後毛重合計一點五公克）。
二、案經高雄縣警察局旗山分局移送臺灣高雄地方法院檢察署檢察官偵查起訴。
    理  由
一、訊據被告甲○○對右揭犯罪事實均坦承不諱，且其於九十年六月六日十七時許為
    警查獲時，經警命採尿送驗結果確呈海洛因及甲基安非他命陽性反應，有卷附之
    高雄縣衛生局煙毒尿液檢驗成績書一紙可證，又其為警查獲時持有之疑似甲基安
    非他命晶粒三包，經鑑驗結果確為甲基安非他命無誤，有高雄醫學大學附設中和
    紀念醫院檢驗報告單一紙附卷可佐；再被告前因施用毒品案件，經本院裁定送觀
    察、勒戒後，認無繼續施用毒品之傾向，由本院於八十七年七月二十二日，以八
    十七年度訴字第九００號判決免刑確定後，復因施用第二級毒品甲基安非他命，
    一方面由本院以八十七年度毒聲字第四七０五號裁定令入戒治處所施以強制戒治
    ，於八十九年十二月四日強制戒治期滿，另一方面則由臺灣高雄地方法院檢察署
    檢察官提起公訴，經本院於八十八年一月二十六日以八十八年度易字第五一０號
    判決，判處有期徒刑五月，案經上訴，由臺灣高等法院高雄分院以八十八年度上
    易字第一一五０號判決駁回上訴確定，有臺灣高等法院被告全國前案紀錄表及臺
    灣高雄地方法院檢察署刑案資料查註紀錄表各一份可按，此外，復有甲基安非他
    命三包（驗後毛重合計一點五公克）扣案可資佐證，是被告三犯毒品危害防制條
    例第十條之罪之事證明確，其犯行洵堪認定，應依法加以論科。
二、查海洛因及甲基安非他命，分別為毒品危害防制條例所定之第一級及第二級毒品
    ，被告甲○○施用第一級毒品海洛因，核其所為係犯毒品危害防制條例第十條第
    一項之罪，其施用前持有海洛因之低度行為，應為施用之高度行為所吸收，不另
    論罪；被告另施用第二級毒品甲基安非他命，核其所為係犯毒品危害防制條例第
    十條第二項之罪，其施用前持有甲基安非他命之低度行為，應為施用之高度行為
    所吸收，亦不另論罪。其多次施用海洛因及甲基安非他命犯行，時間密接，犯罪
    構成要件相同，顯均係基於概括之犯意反覆為之，應依連續犯之規定分別論以一
    罪。被告前開所犯施用第一級毒品及第二級毒品罪，犯意各別，行為互殊，犯罪
    構成要件亦不相同，應分論併罰。又其曾施用甲基安非他命，經本院於八十八年
    一月二十六日以八十八年度易字第五一０號判決，判處有期徒刑五月，案經上訴
    ，由臺灣高等法院高雄分院以八十八年度上易字第一一五０號判決駁回上訴確定
    ，於九十年三月一日執行完畢，有臺灣高等法院被告全國前案紀錄表可按，其於
    五年內再犯本件有期徒刑以上之罪，為累犯，應依法加重其刑。爰審酌被告於受
    免刑、強制戒治及判決確定後，猶不知切實悛悔，戒絕惡習，三犯本罪，惡性非
    輕等一切情狀，分別量處如主文所示之刑，並定應執行刑，以示儆懲。扣案之甲
    基安非他命三包（驗後毛重合計一點五公克）屬違禁物，不問屬於犯人與否，均
    依毒品危害防制條例第十八條第一項前段之規定，沒收銷燬之。
據上論斷，應依刑事訴訟法第二百九十九條第一項前段，毒品危害防制條例第十條、
第十八條第一項前段，刑法第十一條、第五十六條、第五十一條第五款、第四十七條
，判決如主文。
中      華      民      國    九十      年     十一     月      六      日
                                臺灣高雄地方法院刑事第七庭
                                  法  官 劉傑民
右正本證明與原本無異。
如不服本判決，應於判決送達後十日內，向本院提出上訴狀。
                                  書記官 黃琬婷
中      華      民      國    九十      年     十一     月      六      日
附錄本案科刑判決法條：
毒品危害防制條例第十條
施用第一級毒品者，處六月以上五年以下有期徒刑。
施用第二級毒品者，處三年以下有期徒刑。


司法院資訊處製作；財團法人民間司法改革基金會備份。
